# 验资：核实出资人出资资格是否是CPA的责任？

提问人：vanaya 时间：2012-07-27 11:52:41
2000 年，做个一个验资，出资人是供销社下属的一个机械厂，当时没有取得供销社同意出资的批文。
现在预审员问这个验资报告有没有问题！！！！！
根据 1996 年《供销合作社社有资产管理暂行规定》第十七条：“企、事业单位购建固定资产，对外联营、投资、参股、合作等重大经营决策，以及超过权限处置资产（包括转让、报损、报废等），应向本级社（基层供销合作社应向县（市）联合社）理事会报告，并履行审批手续，未经批准不得实施。”
但是，作会计师，我们有责任去调查出资人是否经过其上级批准吗？机械厂作为独立法人有投资的权利，《供销合作社社有资产管理暂行规定》也只能算是其内部的管理规定。
当然，一般公司投资都需要经过股东会决议，会计师必须检查出资方的股东会决议吗？？？
2000 年的验资准则以及目前的准则是怎么规定的？

回答人：chenyiwei
根据 1996 年的验资实务公告、执业规范指南和 2006 年的验资准则及其指南，都没有要求CPA在执行验资业务的过程中核查其股东的出资行为是否经过该股东内部决策程序的适当批准和授权。当然，基于职业谨慎和职业怀疑态度，当存在明显迹象表明该行为在股东内部的决策程序很可能不合规（如伪造签名及盖章），并可能由此导致该股东的出资行为无效时，CPA应当执行额外的核验程序。
这里还可能涉及一个法律问题，即在民商事行为中，一方能否以其内部决策程序存在瑕疵为由对抗另一方或者第三人（例如基于“表见代理”的理论）。这个问题可能要法律专业人士来回答了。